臺灣高等法院臺中分院刑事判決
111年度上易字第372號

上  訴  人  臺灣彰化地方檢察署檢察官
被      告  陳桂英


選任辯護人  楊怡婷律師（法扶律師）
上列上訴人因被告竊盜等案件，不服臺灣彰化地方法院110年度
易字第552號中華民國111年3月3日第一審判決（起訴案號：臺灣
彰化地方檢察署110年度偵字第4385號），提起上訴，本院判決
如下：
    主  文
原判決撤銷。
乙○○犯如附表編號1至5所示之罪，各處如附表所示之刑及沒收。
所處有期徒刑部分，應執行有期徒刑拾月，如易科罰金，以新臺
幣壹仟元折算壹日。
    事  實
一、乙○○與丙○係朋友關係，其因積欠債務未償還，且知悉丙○有
    相當之財力，遂於民國109年8月11日某時，駕車搭載丙○前
    往其位於彰化縣○○市○○街000巷00號住處，利用丙○在該住處
    過夜之機會，於丙○入睡後，從丙○之包包內拿取丙○所持有
    如附表所示之金融卡後，即意圖為自己不法所有，基於由自
    動付款設備取財之各別犯意，於附表所示之時間、地點，將
    如附表所示之金融卡插入自動櫃員機內，鍵入金融卡密碼（
    丙○將金融卡密碼拍照後儲存於手機內），而提領如附表所
    示之款項，得手後將金融卡放回丙○之包包內。嗣丙○於109
    年8月13日返家後發現存款短少，報警處理而查悉上情。
二、案經丙○訴由彰化縣警察局彰化分局報告彰化地方檢察署檢
    察官偵查起訴。　　
    理  由
壹、證據能力之說明
    按被告以外之人於審判外之言詞或書面陳述，除法律有規定
    者外，不得作為證據，刑事訴訟法第159條第1項定有明文。
    查證人即告訴人丙○於警詢中之證述，屬於被告以外之人於
    審判外之陳述，且無刑事訴訟法第159條之2、刑法第159條
    之3規定所列之事由存在，被告及其辯護人爭執上開陳述之
    證據能力（見本院卷第85、157頁），是依前開刑事訴訟法
    第159條第1項之規定，應認證人即告訴人丙○於警詢中之證
    述無證據能力。
貳、實體方面之理由
一、認定犯罪事實所憑之證據及理由 
    訊據被告乙○○固坦認其有如附表所示之各次提款行為，惟矢
    口否認有檢察官所指之非法由自動付款設備取財之犯行，辯
    稱：我和告訴人丙○是男女朋友，我們常一起過夜，告訴人
    說想要跟我一起住，所以要給我100萬元繳房貸；我並沒有
    偷告訴人之金融卡，是告訴人把3張金融卡交給我並告訴我
    密碼，要我去提款來繳我的房貸，我最後只有提領90萬元云
    云。辯護意旨則以：本案檢察官所提的證據僅有告訴人之單
    一證述，但告訴人就被告為何會知悉本案3帳戶金融卡密碼
    之證述，其在警詢、偵查及審理中之證述前後不一，告訴人
    在警詢時先是稱被告有看過告訴人之手機相簿，所以知道手
    機相簿有金融卡密碼，其後於偵查中則是說告訴人在領錢時
    被告有看過密碼，於審理中卻證述被告未曾跟告訴人一起去
    領錢過，其亦未曾向被告說過其手機內有金融卡密碼之照片
    ，可見這部分僅是告訴人的臆測之詞。另告訴人手機內照片
    有2組密碼，若非告訴人向被告告知何組密碼對應何張金融
    卡，被告不可能在短時間內就順利提領款項，況被告提領完
    畢後，告訴人之聯邦銀行帳戶內仍有剩餘6萬餘元，若本案
    被告係盜領告訴人款項，應會盜領一空，而不會仍留存款項
    在帳戶內，足見當時被告是經告訴人之同意才做提領。再者
    ，告訴人就109年8月11日晚上所發生的事情，供詞有前後不
    一致的情形，告訴人先稱8月11日吃完飯後肚子不舒服，被
    告接著拿藥給證人吃，告訴人馬上就睡了，睡到隔天早上7
    點，但從監視器畫面可知，告訴人在8月12日早上還有跟被
    告一起外出運動後又一起買早餐回來吃，並無異狀，可知告
    訴人之證言有諸多的疑點，不足採信。原審法院曾經向銀行
    調閱晶片金融卡密碼，○○○金融卡密碼最後變更日期是109年
    5月13日，這日期是在案發之前，而告訴人拍攝金融卡的照
    片是108年間拍攝的，因此這張金融卡的變更密碼，若非告
    訴人告知被告，被告不可能知道密碼去提領。被告與告訴人
    之前為男女朋友關係，有一起出遊也有發生性行為，可見2
    人之前感情蠻好的，且告訴人之前確實有跟被告說打算常住
    被告家裡，又聽聞被告之房屋尚有房屋貸款未繳清，遂同意
    交付金融卡給被告去領錢，本案檢察官所提之證據不足以認
    定被告有罪，請為被告無罪之諭知等語。經查：　　
  ㈠被告與告訴人於案發時為男女朋友關係，曾多次共同出遊，
    並在外或在被告家共同過夜，且被告確有如附表所示之提款
    行為等節，業據被告於警詢、偵查及原審審理時供承在卷（
    見偵卷第13至15、137至138頁、原審卷第81頁），而證人即
    告訴人丙○於偵查及原審審理時亦證稱：我和被告認識的第
    二天，被告就開車載我去賓館，我有在汽車旅館及被告的住
    家和被告發生過性行為（見偵卷第151頁、原審卷第164頁）
    ，並有指認犯罪嫌疑人紀錄表、指認照片、真實姓名對照表
    （偵卷第35至39頁）、被告與告訴人之合照1張、告訴人所
    有之國泰世華商業銀行帳號000000000000號帳戶（下稱告訴
    人之國泰世華銀行帳戶）之客戶基本資料查詢、歷史資料交
    易明細及告訴人所持有其子○○○之國泰世華商業銀行帳號000
    000000000號帳戶（○○○將該帳戶資料〈含帳戶內存款〉均交給
    告訴人使用，下稱○○○之國泰世華銀行帳戶）之客戶基本資
    料查詢、國泰世華銀行對帳單（見偵卷第47至49、57至59頁
    ）、告訴人之聯邦商業銀行帳號000000000000號帳戶（下稱
    告訴人之聯邦銀行帳戶）之客戶基本資料查詢、ATM交易明
    細、帳戶交易明細（見偵卷第67至71頁）、提款機編號對應
    設置地點、被告持上開3帳戶之金融卡於附表所示時間、地
    點提款之監視器畫面擷取照片（見偵卷第61、73至77、79至
    83、91至93頁）、聯邦商業銀行業務管理部存匯集中作業科
    110年11月29日聯業管（集）字第11010359841號函暨調閱資
    料回覆、告訴人之聯邦銀行帳戶之存摺存款明細表、ATM交
    易明細表、國泰世華商業銀行存匯作業管理部110年12月9日
    國世存匯作業字第1100201577號函、告訴人及○○○之國泰世
    華帳戶交易明細（見原審卷第103、113至114、115、119、1
    27至128、131至132頁）等在卷可稽，此部分事實堪先認定
    。
　㈡按告訴人及證人之陳述有部分前後不符，或相互間有所歧異
    時，究竟何者為可採，法院乃得本其自由心證予以斟酌，非
    謂一有不符或矛盾，即應認其全部均為不可採信，尤其關於
    行為動機、手段及結果等之細節方面，告訴人之指陳，難免
    故予誇大，證人之證言，有時亦有予以渲染之可能，然其基
    本事實之陳述，若果與真實性無礙時，則仍非不得予以採信
    。本案證人即告訴人丙○①於偵查中證稱：我與乙○○是鄰長介
    紹認識的，有在汽車旅館及乙○○的住家發生過性行為。我在
    乙○○住家發生性行為時，沒有叫乙○○用手機幫我錄影。我沒
    有把金融卡交給乙○○，乙○○在109年8月11日上午，開車來我
    家載我，當天我在乙○○住處過夜，但是當天晚上我跟乙○○說
    我胃不舒服，乙○○有拿3顆藥給我，跟我說是胃藥，我吃完
    之後就昏昏沈沈的，乙○○應該就是用我昏沉的狀態下拿金融
    卡去領錢的。我有把金融卡密碼拍照存在手機裡面，乙○○有
    看過我的手機，所以乙○○會知道密碼。我沒有跟乙○○說過我
    的手機内存有金融卡密碼的照片，我之前去領錢時有看過手
    機，可能被乙○○發現等語（見偵卷第151至153頁）；②於原
    審審理時證稱：她（指被告）給我盜領40萬元，那天我和她
    回去，我也不知道錢被她盜領，當天晚上我問兒子有沒有領
    40萬元，他說沒有，結果一查是損失40萬元，過兩天我再去
    查我的帳，又給我領50萬元，共90萬元。我原本也不認識被
    告，是她的鄰長介紹和我認識的。我認識被告後，她有跟我
    借了10萬元，有寫了一張借據給我，放在我家裡，但她把借
    據偷走了，她說她兒子死在醫院，跑到我家哭，我拿了2萬
    元給她，結果她兒子死了10幾年了。之後她要再借20萬元，
    我就沒有借給她，就發生這件事情，109年8月11日去她的家
    裡，她載我去吃飯，我有晨跑的習慣，平時4點鐘就會起床
    ，那天去吃完飯我肚子不舒服，她就拿藥給我吃，吃了以後
    就睡著，睡到隔天早上7點。8月11日晚上我沒有拿3張金融
    卡給乙○○，我放在皮包内被她偷走了。3個帳戶的密碼是寫
    起來照相存在手機裡，她看我的手機，我的手機沒有設密碼
    。我不知道彰化市福山街是否被告的家，我去過大概2、3次
    ，我不會開車，都是她載我去的，發生這個事情她真正的名
    字我也還不知道。原本她叫我在她家裡住兩天，隔天我起來
    我就覺得怪怪的，我從來沒有睡到這麼久，我就說我不要住
    了，載我回去，當天晚上去，隔天我就回到我家了。回家才
    發現我的錢不見了，那天晚上我就覺得有嫌疑，我平時都睡
    到4點就起來運動，那天睡到5、6點我就覺得怪，我就查我
    兒子那張金融卡，我問我兒子有沒有去領40萬元，我兒子說
    沒有，我以為她盜領40萬元，結果是連我的都盜領，共90萬
    元。那天有沒有去運動我忘記了，我帶行李就是要去住兩天
    ，我感覺不對勁，叫她載我回家，她才載我回去等語（見原
    審卷第158、159、160、161、163、167、168頁）。經核證
    人即告訴人丙○於偵查中及原審審理時之上開證述，就其並
    未拿金融卡給被告，及其把金融卡密碼拍照存在手機裡面，
    被告是利用其睡著期間，擅自拿取其放在行李袋內之金融卡
    盜領90萬元等主要事實，前後所述相符，並有告訴人之手機
    內寫有帳戶密碼2組之照片在卷可稽（偵卷第85頁下）。本
    院審酌告訴人為民國29年出生，於本案發生時已高齡80歲，
    其因記憶力較差，而將提款卡密碼拍照後儲存在手機内，以
    便提款時能隨時確認，且告訴人於案發時住宿在被告家中，
    被告確有機會觀看告訴人手機內之照片而得知金融卡密碼，
    此與常情並無違背，堪認告訴人上開指證並非無據。至於告
    訴人於警詢、偵訊中及原審審理時，就被告如何藉由觀看告
    訴人手機內之照片而得知金融卡密碼乙節，所述雖略有出入
    ，然告訴人年事已高，其在未能確知被告如何得知密碼之情
    況下，無法為精確之描述亦屬合理，自不能因此即全盤推翻
    其證述，遽認不可採信，併予敘明。
　㈢次按認定事實所憑之證據（包括人的證據及物的證據），不
    問其為直接證據、間接證據或係情況證據，均得為補強證據
    ，且不以補強全部犯罪事實為必要，祇須因補強證據之質量
    ，與告訴人之指訴相互利用，足以使其關於被害事實所為之
    陳述獲得確信者，即屬相當。從而，只要各該證據具有證據
    能力，並經合法調查，法院自可本於確信判斷其證明力。而
    各證據間，就待證事實之存否，能彼此印證、互為補強，並
    輔以經驗法則及論理法則之推論，而綜合判斷是否已達超越
    合理懷疑之確信程度（最高法院111年度台上字第1573號判
    決意旨可資參照）。經查，如附表編號1所示告訴人之聯邦
    銀行帳戶，依ATM機型提供最高限額為3萬元（NCR提款機）
    或10萬元(NCR及日立存提二合一機）；自同一帳號提款每日
    最高限額為10萬元(含國内外提款、消費扣款交易金額），
    未有提領次數限制；又如附表編號2至5所示告訴人及告訴人
    之子○○○之國泰世華銀行帳戶，每日提款機之提領限額為20
    萬元（以交易日為基準），每筆提領金額上限有2種區分，
    一種為自行，分成提款機3萬元、存提款機10萬元，另一種
    為跨行，金額為2萬元等情，有聯邦商業銀行業務管理部存
    匯集中作業科111年11月11日聯業管（集）字第1111001410
    號調閱資料回覆函、國泰世華商業銀行存匯作業管理部111
    年1月11日國世存匯作業字第1110003936號函1份在卷可稽（
    見原審卷第193、89頁）。而被告於109年8月11日在附表編
    號1所示時、地，持告訴人之聯邦銀行帳戶金融卡分4次提領
    ，每筆金額各為3萬元（3次）、1萬元（1次），所提領之總
    額已達每日之提領限額10萬元；又被告於109年8月11日在附
    表編號2、3所示時、地，及於翌日即同年月12日在附表編號
    4、5所示時、地，持告訴人及告訴人之子○○○之國泰世華銀
    行帳戶金融卡，所提領之每筆金額各為10萬元，且各次就各
    該帳戶提領之總額均達每日之提領限額20萬元等事實，業經
    本院認定如上。再觀被告如附表編號1至5所示之提款時間，
    係集中在109年8月11日21時35分至23時31分（附表編號1至3
    ）、同年月12日6時11分至7時許（附表編號4至5），核與告
    訴人指稱被告是利用其睡覺期間，拿取其所持有之3張金融
    卡提款等情節相符。佐以被告於109年8月11日領取之款項達
    到該日可提領之上限後，旋於翌日早晨6時11分起再次領款
    ，且所領取之款項亦均達該日可提領之上限等情，可看出被
    告係急於在短時間內，提領各該金融卡之上限金額，益見告
    訴人指證被告利用其睡覺期間，未經其同意，擅自拿其持有
    之金融卡3張盜領存款共計90萬元，確屬有據，堪以採信。
　㈣被告之辯解及辯護人之辯護意旨不可採信之理由　
  ⒈被告於警詢中辯稱：告訴人說身家有好幾億，讓我去提領新
    台幣100萬元，說是要給我的，因為我跟他說要繳家裡的貸
    款云云（見偵卷第12頁）；於偵查中辯稱：丙○跟我說他有
    簽地下的539，有中四星，要送我100萬元，叫我自己去領錢
    云云（見偵卷第138頁）；於原審準備程序中辯稱：告訴人
    說他要跟我一起住，因為我有房貸，所以要給我100萬元幫
    我繳房貸云云（見原審卷第81頁）。然被告於警詢及偵查中
    均自承其提領如附表所示之90萬元款項後，並未用於清償房
    貸，而是用於清償高利貸及購買家具（見偵卷第14、138頁
    ），並有被告於109年8月14日清償借款80萬元之還款證明單
    照片1張可佐（見偵卷第103頁），可知被告於109年8月11日
    、12日提領90萬元後，立即於同年月14日清償借款80萬元，
    顯見其領款之目的並非用於繳納房貸，則被告辯稱告訴人同
    意贈送100萬元讓其繳納房貸乙節，真實性即非無疑。又告
    訴人於返家後發現帳戶內之存款金額短少，立即至彰化縣警
    察局彰化分局報案，倘若告訴人係自行將金融卡交給被告去
    領款，自不可能在返家後立即報警，益徵被告辯稱告訴人自
    行交付金融卡授權其去領款云云，並非可採。
  ⒉辯護意旨雖稱：告訴人手機內照片有2組密碼，若非告訴人向
    被告告知何組密碼對應何張金融卡，被告不可能在短時間內
    順利提領款項等語。然告訴人手機內之照片既僅記載2組密
    碼，則被告於109年8月11日持附表編號1至3所示之3張金融
    卡提款時，就每張金融卡至多各輸入2次密碼即可順利領取
    款項，無需耗時多次嘗試，亦無輸入錯誤3次而被鎖卡之可
    能；且被告持告訴人丙○及告訴人之子○○○之金融卡順利領取
    附表編號2、3所示之款項後，已經得知各該金融卡之正確密
    碼，其於翌日再持相同金融卡提領附表編號4、5之款項自屬
    易事，上開辯護意旨顯非可採。
　⒊辯護意旨又稱：告訴人先稱8月11日吃完飯後肚子不舒服，被
    告接著拿藥給證人吃，告訴人馬上就睡了，睡到隔天早上7
    點，但從監視器畫面可知，告訴人在8月12日早上還有跟被
    告一起外出運動後又一起買早餐回來吃，並無異狀，可知告
    訴人之證言有諸多的疑點等語。惟查，被告於警局所提出其
     住處監視器畫面有「室內」及「室外」兩處，顯可知是2支
    不同監視器所拍攝，而其中①「室內」監視器畫面所顯示之
    日期、時間為「2020/08/11、16:45:03」（見偵卷第95頁編
    號2）、「2020/08/11、16:45:59」（見偵卷第96頁編號3）
    、「2020/08/11、17:30:51」（見偵卷第98頁編號7） 、「
    2020/08/11、17:30:56」（見偵卷第98頁編號8）、「2020/
    08/11、18:24:51」（見偵卷第99頁編號9）、「2020/08/11
    、18:24:51」（見偵卷第99頁編號9）、「2020/08/11、18:
    33:04」（見偵卷第101頁編號14）；②「室外」監視器畫面
    所顯示之日期、時間為「2020/08/11、16:46:09」（見偵卷
    第96頁編號4）、「2020/08/11、17:30:38」（見偵卷第97
    頁編號5）、「2020/08/11、17:30:44」（見偵卷第97頁編
    號6）、「2020/08/11、18:24:58」（見偵卷第99頁編號10
    ）、「2020/08/11、18:25:08」（見偵卷第99頁編號11）、
    「2020/08/11 18:32:47」（見偵卷第100頁編號12）、 「2
    020/08/11 18:33:01」（見偵卷第100頁編號13），均為109
    年8月11日下午16時45分至18時33分之間所拍攝，有上開監
    視器畫面照片在卷可稽。被告雖於警詢中陳稱：監視器時間
    約誤差12時15分，當天是早上起床後丙○跟我要一起外出運
    動及買早餐云云（見偵卷第18頁），及於偵查中陳稱：監視
    器時間比較慢大約12小時云云（見偵卷第139頁），惟經原
    審法官於準備程序要求被告提供本案案發時完整的監視器畫
    面檔案，被告卻陳稱：製作筆錄時確實有將全部監視器檔案
    給警方，但警察僅有擷取晝面，之後警察有將檔案還我，我
    有拿去給廠商，廠商說不好打開，廠商說已經壞掉了；因為
    事隔一年多，我現在找不到等語（見原審卷第82、94頁），
    顯見關於監視器時間慢約12小時乙節僅是被告片面之詞，並
    無其他證據可以佐證，且上開監視器畫面既由2支不同監視
    器所拍攝，被告竟泛稱均有約12小時之時間誤差，亦不合理
    ，是辯護意旨依上開監視器畫面，主張告訴人於109年8月12
    日上午起床後有與被告一起外出運動，並無異狀，可知告訴
    人之證言有諸多的疑點等語，自非可採。　
　⒋辯護意旨復稱：告訴人手機內之金融卡密碼照片是108年間拍
    攝的，但依原審法院向銀行調閱晶片金融卡密碼變更紀錄，
    ○○○金融卡密碼最後變更日期為109年5月13日，若非告訴人
    告知變更後之密碼，被告不可能知道等語。經查，依
　　國泰世華銀行存匯作業管理部110年12月9日國世存匯作業字
    第1100201577號函文記載「ATM晶片密碼變更為機器端作業
    ，本行不會有紀錄」（見原審卷第119頁），可知告訴人之
    子○○○於該行帳戶之ATM晶片密碼變更日期，該行不會有紀錄
    ，至於該函文之附表所載○○○帳戶「2020/5/13最後密碼變更
    日」，所變更者乃是語音及網銀之密碼（見原審卷第121頁
    ），而非晶片金融卡密碼，辯護意旨就此顯有誤認，亦非可
    採。
　㈤綜上所述，被告所為辯解純屬卸責之詞，非可採信，本案事
    證已臻明確，被告之犯行堪以認定。
二、論罪科刑之理由
　㈠按刑法第339條之2所謂「不正方法」，係泛指一切不正當之
    方法而言，並不以施用詐術為限，冒充本人之無權使用亦屬
    之。而自動付款設備，係指藉由電子控制系統設置預定功能
    ，由機械本身提供一定之轉帳、現金等服務，故只要將金融
    卡插入自動櫃員機、輸入密碼相符，在帳戶存款餘額內即可
    提領、轉帳，是銀行之自動櫃員機，亦屬於自動付款設備。
    又非法由自動付款設備取財罪之行為客體係指財物，被告未
    經告訴人同意，持附表編號1至5所示之金融卡至自動櫃員機
    鍵入密碼，從自動付款設備提領款項，核其所為，均係犯刑
    法第339條之2第1項之以不正方法由自動付款設備取財罪。
　㈡被告就附表編號1所示之4次提款行為及就附表編號2至5所示
    各2次之提款行為，分別是以同一張金融卡，主觀上基於單
    一犯意，客觀上均侵害同一財產法益，且其犯罪時間密接，
    手法相同，各行為之獨立性極為薄弱，依一般社會概念難以
    強行分開，在刑法評價上以視為數個舉動之接續施行較為合
    理，屬接續犯，應分別就附表編號1至5所示行為各論以一罪
    。
  ㈢被告就附表一編號1至5所示之5次以不正方法由自動付款設備
    取財犯行，犯意各別，各行為間具獨立性，應予分論併罰。
    起訴書以被告係出於同一盜領目的，於密切接近之時間及地
    點實施，認係接續犯，尚有誤會，併予敘明。
　㈣撤銷改判之理由
　⒈原審就本案未綜合全部卷證資料，詳予勾稽各項證據審酌判
    斷，而為被告無罪之判決，應有違誤。檢察官指摘原審判決
    認事有誤，為有理由，應由本院予以撤銷改判。
　⒉爰審酌被告經由他人介紹認識告訴人時間不久，2人即發生性
    行為，於取得告訴人信任，隨同其回家住宿後，即利用告訴
    人在其住處過夜之機會，擅自拿取告訴人放在行李袋內之金
    融卡，提領如附表所示之款項，用以償還自己之債務及購買
    其私人使用之家具，所為實不足取，並考量被告之犯罪手段
    、所生危害，迄今尚未賠償告訴人所受損害，暨被告自陳其
    職業為打掃之臨時工，智識程度為國中畢業，經濟狀況不好
    ，自己獨居之家庭生活狀況等一切情狀，就其所犯各罪，分
    別量處如附表編號1至5所示之刑，並均諭知易科罰金之折算
    標準。並審酌被告所犯如附表編號1至5所示各罪，時間間隔
    不長，犯罪類型相同，各罪之犯罪方法相似，併考量刑罰邊
    際效應隨刑期而遞減及行為人所生痛苦程度隨刑期而遞增之
    情形，定其應執行刑如主文第2項所示，並諭知易科罰金之
    折算標準。
三、沒收部分
　　按犯罪所得，屬於犯罪行為人者，沒收之；前二項之沒收，
    於全部或一部不能沒收或不宜執行沒收時，追徵其價額，刑
    法第38條之1第1項前段、第3項定有明文。經查，被告於偵
    查中供稱：我拿其中80萬元去還自己的債務，剩下的10萬元
    我用來買家具等語（見偵卷第138頁），可知被告所領取之
    現金90萬元均已花用完畢，自應依上開規定，就未扣案如附
    表所示之被告犯罪所得宣告沒收，於全部或一部不能沒收或
    不宜執行沒收時，追徵其價額。
四、不另為無罪諭知部分
　㈠公訴意旨略以：被告基於意圖為自己不法所有之竊盜犯意，
    於109年8月11日某時，利用告訴人在其位於彰化縣○○市○○街
    000巷00號住處過夜之機會，徒手竊取告訴人所持有放置在
    包包內如附表所示之金融卡，提款後再將金融卡放回告訴人
    之包包內，因認被告此部分行為涉犯刑法第320條第1項之竊
    盜罪嫌。
　㈡刑法第320條第1項之竊盜罪，須以行為人意圖為自己或第三
    人不法之所有，而擅取他人之動產，為其成立要件，若行為
    人僅有竊取之行為，但無不法所有之意思，例如以暫時使用
    之意思，而擅取他人之物使用，使用完畢後即行歸還，因無
    據為己有之不法犯意，即學理上所稱之使用竊盜，自不構成
    刑法之竊盜罪。經查，告訴人於原審審理時陳稱：我是回到
    家之後馬上檢查我的提款卡在不在，當時我的提款卡是在的
    ，但是我後來檢查手機，才發現錢被盜領等語（見原審卷第
    221頁），檢察官起訴書之犯罪事實亦記載「（被告）提款
    後再將金融卡放回告訴人之包包內」，可知被告擅自拿取如
    附表所示提款卡之目的是要盜領帳戶內之存款，其就金融卡
    本身並無據為己有之不法犯意，依上開說明，尚不構成刑法
    第320條第1項竊盜罪。惟起訴書認為此部分與前述以不正方
    法由自動付款設備取財之有罪部分為想像競合犯之裁判上一
    罪關係，本院就此部分爰不另為無罪之諭知。　
據上論結，應依刑事訴訟法第369條第1項前段、第364條、第299
條第1項前段，判決如主文。
本案經檢察官吳宗達提起公訴，由檢察官林子翔提起上訴，檢察
官甲○○到庭執行職務。
中　　華　　民　　國　　111 　年　　7 　　月　　12　　日
            刑事第十一庭　  審判長法　官　張意聰
                                  法　官　周瑞芬
                                  法　官　陳慧珊
以上正本證明與原本無異。
被告或得為被告利益上訴之人得提起上訴。
如不服本判決，應於收受送達後二十日內向本院提出上訴書狀，
其未敘述上訴理由者，並得於提起上訴後二十日內向本院補提理
由書（均須按他造當事人之人數附繕本）「切勿逕送上級法院」
。因疫情而遲誤不變期間，得向法院聲請回復原狀。

                                  書記官  李淑芬
　　　　　　　　　　　　　　　　　
中　　華　　民　　國　　111 　年　　7 　　月　　12　　日
刑事訴訟法第376條
下列各罪之案件，經第二審判決者，不得上訴於第三審法院。但
第一審法院所為無罪、免訴、不受理或管轄錯誤之判決，經第二
審法院撤銷並諭知有罪之判決者，被告或得為被告利益上訴之人
得提起上訴：
一、最重本刑為 3 年以下有期徒刑、拘役或專科罰金之罪。
二、刑法第 320 條、第 321 條之竊盜罪。
三、刑法第 335 條、第 336 條第 2 項之侵占罪。
四、刑法第 339 條、第 341 條之詐欺罪。
五、刑法第 342 條之背信罪。
六、刑法第 346 條之恐嚇罪。
七、刑法第 349 條第 1 項之贓物罪。
依前項但書規定上訴，經第三審法院撤銷並發回原審法院判決者
，不得上訴於第三審法院。
附表：
編號   提款時間   提款地點 提領金額 (新臺幣)  提款之金融卡      主     文 1 109年8月11日21時35分許、21時36分許、23時31分許 彰化縣○○市○○街000號之OK便利商店 3萬元 3萬元 3萬元 1萬元 丙○之聯邦銀行帳戶金融卡(帳號000000000000) 乙○○犯以不正方法由自動付款設備取得他人財物罪，處有期徒參月，如易科罰金，以新臺幣壹仟元折算壹日。未扣案之新臺幣拾萬元沒收，於全部或一部不能沒收或不宜執行沒收時，追徵其價額。  2 109年8月11日20時6分許、20時7分許 彰化縣○○市○○路00號之國泰世華銀行 10萬元 10萬元   ○○○之國泰世華銀行帳戶金融卡(帳號000000000000) 【備註】 ○○○係丙○之子，其將上列金融卡交給丙○使用。 乙○○犯以不正方法由自動付款設備取得他人財物罪，處有期徒肆月，如易科罰金，以新臺幣壹仟元折算壹日。未扣案之新臺幣貳拾萬元沒收，於全部或一部不能沒收或不宜執行沒收時，追徵其價額。  3 109年8月11日22時許、22時1分許 彰化縣○○市○○路00號之國泰世華銀行 10萬元 10萬元   丙○之國泰世華銀行帳戶金融卡(帳號000000000000) 乙○○犯以不正方法由自動付款設備取得他人財物罪，處有期徒肆月，如易科罰金，以新臺幣壹仟元折算壹日。未扣案之新臺幣貳拾萬元沒收，於全部或一部不能沒收或不宜執行沒收時，追徵其價額。 4 109年8月12日6時11分許、6時12分許 彰化縣○○市○○街00號之全家便利商店 10萬元 10萬元 同編號2 乙○○犯以不正方法由自動付款設備取得他人財物罪，處有期徒肆月，如易科罰金，以新臺幣壹仟元折算壹日。未扣案之新臺幣貳拾萬元沒收，於全部或一部不能沒收或不宜執行沒收時，追徵其價額。 5 109年8月12日6時58分許、7時許 彰化縣○○市○○街00號之全家便利商店 10萬元 10萬元   同編號3 乙○○犯以不正方法由自動付款設備取得他人財物罪，處有期徒肆月，如易科罰金，以新臺幣壹仟元折算壹日。未扣案之新臺幣貳拾萬元沒收，於全部或一部不能沒收或不宜執行沒收時，追徵其價額。